【裁判字號】    90,交訴,127
【裁判日期】    901225
【裁判案由】    公共危險
【裁判全文】
臺灣板橋地方法院刑事判決                          九十年度交訴字第一二七號
    公  訴  人  臺灣板橋地方法院檢察署檢察官
    被      告  甲○○
    選任辯護人  薛銘鴻
    選任辯護人  張梅音
右列被告因公共危險案件，經檢察官提起公訴（九十年度偵字第一六三五八號），本
院判決如左：
    主  文
甲○○駕駛動力交通工具肇事，致人傷害而逃逸，處有期徒刑陸月，如易科罰金，以
參佰元折算壹日，緩刑貳年。
    事  實
一、甲○○於民國九十年六月五日晚上九時三十分許，騎乘車號ＷＴＧ─四二五號機
    車，行經台北縣鶯歌鎮○○路三鶯橋下，欲左轉文化路二五六巷，本應注意車輛
    行駛駕駛人為轉彎車應讓直行車先行，竟疏未注意，而貿然左轉，因而與直行文
    化路，往三峽方向，騎乘車號ＦＣＧ─一六０號機車之乙○○相撞，造成乙○○
    受有右膝血腫、左膝擦裂傷之傷害（傷害部分，未據告訴）；甲○○肇事後，明
    知已致人受傷，竟另行起意，人車逃逸現場。嗣經警於九十年六月六日循線查獲
    。
二、案經台北縣警察局三峽分局報請臺灣板橋地方法院檢察署檢察官偵查起訴。
    理  由
一、訊據被告甲○○雖坦承駕車左轉與直行之乙○○相撞，惟矢口否認有何犯行，辯
    稱：是乙○○超速而撞上伊，當時伊未發覺乙○○有受傷，且伊車子亦故障，伊
    因此牽車回家修理，而非駕車逃逸云云。經查，右揭事實，業據被告甲○○於警
    訊及本院審理時指訴：伊係直行車，當時僅注意前方及右側有無車輛，無法注意
    左方違規迴轉的被告，因而與違規迴轉的被告相撞，伊膝蓋受傷，但不嚴重，伊
    說要報警，被告說要報就報，隨後被告逕自離去，未留下地址或電話，伊報警後
    將被告之車號告知警方，被告目前已賠償伊，與伊和解，伊不願再追究等語，並
    有道路交通事故調查表、診斷書各一紙及照片四幀在卷足據。按汽車駕駛人，駕
    駛汽車肇事致人受傷，應即採取救護或其他必要措施，並向警察機關報告，不得
    駛離；違者吊扣其駕照三個月至六個月；逃逸者吊銷駕駛執照，惟有無人傷亡時
    ，始須儘速將車輛移置路邊，以免妨礙交通，此道路交通管理處罰條例第六十二
    條第一項、第二項定有明文，被告係領有駕駛執照之人，當知之甚明，其明知上
    開肇事者義務之規定，仍於肇事後，將車駛離，益見其有逃逸之情無訛。是以，
    被告不僅違規左轉且未讓直行車之被告先行，於肇事後逕自逃離現場之事實堪以
    認定，被告所辯，無非飾卸之詞，不足採信。本件事證明確，被告犯行應堪認定
    。
二、核被告甲○○所為，係犯刑法第一百八十五條之四肇事致人傷害而逃逸罪。爰審
    酌被告之品行、犯罪之動機、目的、手段、對告訴人所生危害、犯罪後已與被害
    人達成和解（有和解書一份在卷）之態度等一切情狀，量處如主文所示之刑，並
    諭知易科罰金之折算標準。又被告前未曾受有期徒刑以上刑之宣告，有臺灣高等
    法院檢察署刑案紀錄簡覆表一件在卷可按，其因一時失慮，偶罹刑典，事後已坦
    承犯行，深具悔意，經此刑之宣告後，應知警惕而無再犯之虞，本院因認暫不執
    行其刑為當，予以宣告緩刑二年，用啟自新。
據上論斷，應依刑事訴訟法第二百九十九條第一項前段，刑法第一百八十五條之四、
第四十一條第一項前段、第七十四條第一款，罰金罰鍰提高標準條例第二條，判決如
主文。
本案經檢察官林俊峰到庭執行職務
中      華      民      國    九十      年      十二    月    二十五    日
                                    臺灣板橋地方法院交通法庭
                                        法  官  黃  惠  瑛
右正本證明與原本無異。
如不服本判決，應於判決送達後十日內，向本院提出上訴狀。
                                        書記官  陳  旻  源
中      華      民      國    九十      年      十二    月    二十七    日
附錄本案論罪科刑法條全文：
刑法第一百八十五條之四：
駕駛動力交通工具肇事，致人死傷而逃逸者，處六月以上五年以下有期徒刑。


司法院資訊處製作；財團法人民間司法改革基金會備份。
